臺灣橋頭地方法院刑事判決　
111年度審易字第579號
公  訴  人  臺灣橋頭地方檢察署檢察官
被      告  洪雍舜


上列被告因竊盜案件，經檢察官提起公訴（111年度偵字第7279
號、第8687號），嗣被告於準備程序中就被訴事實為有罪之陳述
，經本院裁定進行簡式審判程序，並判決如下：
    主  文
洪雍舜犯如附表所示之參罪，各處如附表「罪名、宣告刑及沒收
」欄所示之刑及沒收。不得易科罰金部分（即附表編號二、三所
示部分）應執行有期徒刑壹年貳月。
    事  實
一、洪雍舜分別為下列行為：
　㈠基於意圖為自己不法所有之攜帶兇器、毀壞安全設備、踰越
    牆垣、侵入住宅竊盜之犯意，於民國111年2月2日凌晨某時
    許，在其位於高雄市○○區○○街00巷00號住處，趁隔壁鄰居無
    人在家之際，自其住處2樓後陽台，持其所有客觀上對於人
    之生命、身體及安全構成威脅，可供兇器使用之剪刀1把，
    將鄰居曾重凱、李禹鈴架設於兩屋間女兒牆上塑膠圍籬網之
    綑綁束帶剪開，再掀開塑膠圍籬網，攀爬踰越女兒牆至隔壁
    同巷20號曾重凱、李禹鈴住處之2樓後陽台，而後開啟門扇
    進入屋內，徒手竊取曾重凱及李禹鈴所有、儲放於存錢筒內
    之現金新臺幣（下同）400元，得手後旋即循原路返回其住
    處。
  ㈡基於意圖為自己不法所有之攜帶兇器、毀壞安全設備、踰越
    牆垣、侵入住宅竊盜之犯意，於111年2月3日14、15時許，
    自其住處2樓後陽台，以同一、㈠所示之手法，侵入曾重凱、
    李禹鈴之住處，復於現場撿拾客觀上對於人之生命、身體及
    安全構成威脅，可供兇器使用之金屬銼刀1支，撬開2樓房間
    門鎖，徒手竊取曾重凱及李禹鈴所有之金手鐲4只、金戒指3
    只、金牌項鍊1條、玉手鐲1只、玉戒指1只及紅包1個（內有
    現金15,000元），得手後旋即循原路返回其住處，並於翌（
    4）日10時許，將上開竊得之金手鐲4只、金戒指3只、金牌
    項鍊1條持往址設高雄市○○區○○○路000號「桂麗金K金回收專
    門店」變賣得款102,000元。嗣曾重凱、李禹鈴發覺遭竊報
    警處理，經警調閱監視器畫面後，通知洪雍舜到案說明，洪
    雍舜即坦言為一、㈠及㈡所示行竊行為，並主動交付上揭竊得
    之玉手鐲1只、玉戒指1只予警查扣（已發還曾重凱、李禹鈴
    領回），員警因而查獲上情。
  ㈢基於意圖為自己不法所有之攜帶兇器竊盜之犯意，於111年6
    月7日12時許，騎乘車牌號碼000-000號普通重型機車，攜帶
    其所有客觀上對於人之生命、身體及安全構成威脅，可供兇
    器使用之老虎鉗1支、美工刀1支，前往址設高雄市○○區○○路
    0巷00號之工廠，先持老虎鉗將電動大門之鐵鍊剪斷，推開
    電動大門進入該工廠，徒手竊取楊朝欽所有、置於該工廠內
    之電纜線1批（價值約10,560元），得手後再持美工刀，當
    場剝除電纜線塑膠外皮抽取紅銅線重量合計48公斤後，欲以
    上開機車載運離去之際，經獲報到場處理之員警當場查獲，
    並扣得洪雍舜上揭竊得之紅銅線48公斤（已發還楊朝欽領回
    ）及供行竊使用之老虎鉗1支、美工刀1支，始查悉上情。
二、案經曾重凱訴由高雄市政府警察局仁武分局報告及高雄市政
    府警察局湖內分局報告臺灣橋頭地方檢察署檢察官偵查起訴
    。
    理  由
壹、程序事項
　　除被告所犯為死刑、無期徒刑、最輕本刑為3 年以上有期徒
    刑之罪或高等法院管轄第一審案件者外，於前條第1 項程序
    進行中，被告先就被訴事實為有罪之陳述時，審判長得告知
    被告簡式審判程序之旨，並聽取當事人、代理人、辯護人及
    輔佐人之意見後，裁定進行簡式審判程序，刑事訴訟法第27
    3 條之1 第1 項定有明文。本案被告洪雍舜所犯屬法定刑為
    死刑、無期徒刑、最輕本刑為3 年以上有期徒刑以外之罪，
    渠於準備程序時就被訴事實為有罪之陳述【見院卷第41頁】
    ，經告知簡式審判程序要旨並聽取當事人意見，經被告同意
    適用簡式審判程序後，本院亦認無不得或不宜改依簡式審判
    程序進行之處，爰依刑事訴訟法第273 條之1 第1 項規定裁
    定進行簡式審判程序，合先敘明。又簡式審判程序之證據調
    查，依刑事訴訟法第273 條之2 規定，不受同法第159 條第
    1 項、第161 條之2 、第161 條之3 、第163 條之1 及第16
    4 條至第170 條規定之限制，附此說明。
貳、實體事項
一、認定犯罪事實所憑之證據及理由
    訊據被告就上揭事實坦承不諱【見警一卷第3頁至第8頁、警
    二卷第7頁至第12頁、偵一卷第21頁至第23頁、偵二卷第28
    頁至第29頁、院卷第41頁、第47頁、第50頁】，並經證人即
    告訴人曾重凱、證人即被害人李禹鈴、楊朝欽證述明確【見
    警一卷第9頁至第20頁、警二卷第13頁至第14頁】，復有㈠高
    雄市政府警察局仁武分局扣押筆錄、扣押物品目錄表、贓物
    認領保管單、桂麗瑩黃金有限公司個人一時貿易資料申報表
    、監視器翻拍照片、現場照片【見警一卷第31頁至第35頁、
    第39頁至第61頁】；㈡高雄市政府警察局湖內分局搜索扣押
    筆錄、扣押物品目錄表、贓物認領保管單、扣案物及現場照
    片等資料在卷可佐【見警二卷第15頁至第19頁、第23頁至第
    29頁】，堪信被告所為之任意性自白確與事實相符。是本件
    事證已臻明確，被告犯行均堪認定，各應予依法論科。
二、論罪科刑
  ㈠論罪部分
　⒈按刑法第321條第1項第3款之攜帶兇器竊盜罪，係以行為人攜
    帶兇器竊盜為其加重條件，此所謂兇器，其種類並無限制，
    凡客觀上足對人之生命、身體安全構成威脅，具有危險性之
    兇器均屬之，且祇須行竊時攜帶此種具有危險性之兇器為已
    足，並不以攜帶之初有行兇之意圖為必要（最高法院79年台
    上字第5253號判決意旨可資參照）。經查：本件被告為本案
    犯行時，有⑴持剪刀剪斷事實欄一、㈠、㈡所示塑膠圍籬網束
    帶，⑵持金屬銼刀撬開事實欄一、㈡所示門鎖，及⑶持老虎鉗
    剪斷事實欄一、㈢所示鐵鍊，並持美工刀剝除事實欄一、㈢所
    示電纜線外皮，而上開剪刀、金屬銼刀、老虎鉗及美工刀等
    器具均為金屬材質，可供剪斷束帶、撬開門鎖、剪斷鐵鍊及
    剝除電纜線外皮，顯見該等器具皆有相當堅硬及銳利程度，
    若持以揮舞、攻擊，應足以對人之生命、身體構成威脅，在
    客觀上顯然具有危險性，揆諸上揭說明，均應屬兇器無疑。
　⒉次按刑法第321條第1項第2 款所謂「毀」係指毀損，稱「越
    」則指踰越或超越，祇要踰越或超越門窗、牆垣或安全設備
    之行為，使該門扇、牆垣或安全設備喪失防閑作用，即該當
    於前揭規定之要件（最高法院77年度台上字第1130號判決意
    旨參照）。經查，事實欄一、㈠、㈡告訴人曾重凱及被害人李
    禹鈴於住宅2樓後陽台女兒牆上加裝塑膠圍籬網，屬對外防
    盜之用，依上說明，核屬住宅之安全設備，則被告係持剪刀
    破壞女兒牆上之塑膠圍籬網，再翻越女兒牆進入住宅行竊，
    此舉已使該塑膠圍籬網及女兒牆喪失防閑作用，揆諸前揭說
    明，均已符合「毀壞安全設備」、「踰越牆垣」加重要件無
    訛。
　⒊是核被告就事實欄一、㈠、㈡所為，均係犯刑法第321條第1 項
    第1款、第2款、第3款之攜帶兇器毀壞安全設備踰越牆垣侵
    入住宅竊盜罪；就事實欄一、㈢所為，則係犯同法第321條第
    1項第3款之攜帶兇器竊盜罪。
　⒋被告所犯上開3罪間，犯意各別、行為時間互異，應分論併罰
    。
　㈡量刑部分
　　爰依據行為人之責任為基礎，審酌被告不思以正當方法獲取
    財物，竟為貪圖不法利益，率爾以攜帶兇器、毀壞安全設備
    、踰越牆垣及侵入住宅等手段，竊取他人財物，侵害他人財
    產權，所為實屬不該，顯欠乏尊重他人之財產權之正確態度
    ，違反法律之誡命規範，所為實屬不該。惟念被告犯後尚能
    坦承犯行之犯後態度，並慮及被告本件各次犯行所竊得之財
    物價值，及被告迄今尚未與告訴人及被害人等人和解或賠償
    渠等所受損害，惟其就事實欄一、㈡所示犯行所竊得之玉手
    鐲1只、玉戒指1只，及就事實欄一、㈢所示犯行所竊得之紅
    銅線已發還告訴人及被害人楊朝欽，此有贓物認領保管單附
    卷可佐【見警一卷第39頁、警二卷第23頁】，犯罪造成之實
    害已有減輕，復衡以被告自陳高中肄業之智識程度，從事鐵
    工，月收入4萬至5萬元之經濟狀況【見院卷第50頁】等一切
    情狀，分別量處如附表「罪名、宣告刑及沒收」欄所示之刑
    ，並就得易科罰金之刑，諭知易科罰金之折算標準。另審酌
    被告所犯事實欄一、㈡及㈢所示之竊盜犯行，均係侵害他人之
    財產法益，罪質相同，並參各罪之犯罪時間相距非長、其對
    於法秩序之輕率態度，然對於社會整體之危害尚非重大等總
    體情狀，定其應執行之刑如主文所示。
四、沒收部分
  ㈠被告所為事實欄一、㈠、㈡、㈢所示犯行，分別所竊得之現金40
    0元、金手鐲4只、金戒指3只、金牌項鍊1條、玉手鐲1只、
    玉戒指1只、紅包1只、現金15,000元、紅銅線48公斤，均核
    屬其犯罪所得，然其中玉手鐲1只、玉戒指1只及紅銅線48公
    斤已由警方扣案並分別合法發還告訴人、被害人楊朝欽，有
    前揭贓物認領保管單在卷可稽【見警一卷第39頁、警二卷第
    23頁】，是就被告此部分之犯罪所得，依刑法第38條之1第5
    項之規定，不予宣告沒收；另未扣案之現金400元、金手鐲4
    只、金戒指3只、金牌項鍊1條、紅包1只、現金15,000元等
    物，案發後則迄未尋獲發還，而依被告供述及桂麗瑩黃金有
    限公司個人一時貿易資料申報表可知【見警一卷第5頁、第4
    1頁、院卷第42頁】，上開金手鐲4只、金戒指3只、金牌項
    鍊1條部分，業經被告變賣得款102,000元，係其違法行為所
    得變得之物，是此部分犯罪所得即現金400元、變賣價金102
    ,000元、紅包1只、現金15,000元，既未實際發還告訴人，
    復查無過苛調節情形，應依刑法第38條之1第1項前段、第3
    項規定，於被告所犯事實欄一、㈠及㈡所示之罪刑項下宣告沒
    收，並於全部或一部不能沒收或不宜執行沒收時，追徵其價
    額。
  ㈡扣案之老虎鉗1支、美工刀1支，為被告所犯事實欄一、㈢所示
    犯行所用之物，業經被告供述在卷【見警二卷第9頁】，又
    被告於警詢時供稱上開扣案物為其所有等語明確【見警二卷
    第9頁】，雖於本院審理中改稱上開扣案物係於案發現場之
    工廠撿拾云云【見院卷第42頁】，然被告就事實欄一、㈢所
    示犯行，係持老虎鉗剪斷工廠大門鐵鍊後始入內行竊，業據
    本院認定如前，則被告事後所辯扣案之老虎鉗1支、美工刀1
    支係於案發現場之工廠所撿拾，而非其所有乙節，核與被告
    行竊過程不符，自難採信，是本院認定上開扣案物為被告所
    有，且供其所犯事實欄一、㈢所示犯行所用之物，應依刑法
    第38條第1項第2款之規定宣告沒收。
  ㈢至供被告為事實欄一、㈠、㈡所示犯行之剪刀，未據扣案，且
    被告供稱該剪刀已丟棄【見警一卷第5頁】，復非法律明定
    不論所有權歸屬均應沒收之違禁物，再佐以該剪刀乃屬日常
    可得購買之一般用品，縱予沒收所收之特別預防及社會防衛
    效果亦甚微弱，更欠缺刑法上之重要性，本諸刑法第38條之
    2第2項規定之意旨，爰認尚無宣告沒收之必要，而不予宣告
    沒收。
　㈣末前揭宣告沒收之物，依刑法第40條之2 第1 項規定，併執
    行之。　
據上論斷，應依刑事訴訟法第273條之1第1項、第299條第1項前
段，判決如主文。
本案經檢察官陳秉志提起公訴，檢察官靳隆坤到庭執行職務。
中　　華　　民　　國　　111 　年　　10　　月　　11　　日
              刑事第六庭      法  官 姚怡菁       
以上正本證明與原本無異。
如不服本判決應於收受送達後20日內向本院提出上訴書狀，並應
敘述具體理由；如未敘述上訴理由者，應於上訴期間屆滿後20日
內向本院補提理由書（均須按他造當事人之人數附繕本）「切勿
逕送上級法院」。
中　　華　　民　　國　　111 　年　　10　　月　　11　　日
                              書記官 陳佳彬
附表
編號 犯罪事實 罪名、宣告刑及沒收  1  事實欄一、㈠ 洪雍舜犯攜帶兇器毀壞安全設備踰越牆垣侵入住宅竊盜罪，處有期徒刑陸月，如易科罰金，以新臺幣壹仟元折算壹日。未扣案之犯罪所得即新臺幣肆佰元沒收，於全部或一部不能沒收或不宜執行沒收時，追徵其價額。  2 事實欄一、㈡ 洪雍舜犯攜帶兇器毀壞安全設備踰越牆垣侵入住宅竊盜罪，處有期徒刑拾壹月。未扣案之犯罪所得即紅包壹只及新臺幣壹拾壹萬柒仟元沒收，於全部或一部不能沒收或不宜執行沒收時，追徵其價額。  3 事實欄一、㈢ 洪雍舜犯攜帶兇器竊盜罪，處有期徒刑柒月。扣案之老虎鉗壹支、美工刀壹支均沒收。 

　　　　　　　　　　　　　　　
附錄本件判決論罪科刑法條：
中華民國刑法第321條
犯前條第1項、第2項之罪而有下列情形之一者，處6月以上5年以
下有期徒刑，得併科50萬元以下罰金：
一、侵入住宅或有人居住之建築物、船艦或隱匿其內而犯之。
二、毀越門窗、牆垣或其他安全設備而犯之。
三、攜帶兇器而犯之。
四、結夥三人以上而犯之。
五、乘火災、水災或其他災害之際而犯之。
六、在車站、港埠、航空站或其他供水、陸、空公眾運輸之舟、
    車、航空機內而犯之。
前項之未遂犯罰之。


卷宗標目對照表
一、高雄市政府警察局仁武分局高市警仁分偵字第11170649300號卷，稱警一卷； 二、高雄市政府警察局湖內分局高市警湖分偵字第11171436000號卷，稱警二卷； 三、臺灣橋頭地方檢察署111年度偵字第7279號卷，稱偵一卷； 四、臺灣橋頭地方檢察署111年度偵字第8687號卷，稱偵二卷； 五、本院111年度審易字第579號卷，稱院卷。